臺灣臺北地方法院刑事判決        
111年度審易字第1031號
公  訴  人  臺灣臺北地方檢察署檢察官
被      告  楊樹根




上列被告因竊盜案件，經檢察官提起公訴（111年度偵字第10728
號），被告於準備程序中就被訴事實為有罪之陳述，經本院告以
簡式審判程序之旨，並聽取當事人之意見後，裁定改行簡式審判
程序，並判決如下：
    主      文
楊樹根犯攜帶兇器毀壞門窗侵入住宅竊盜罪，處有期徒刑玖月。
    事實及理由
一、按簡式審判程序之證據調查，不受第159條第1項之限制，刑
    事訴訟法第273條之2定有明文，是於行簡式審判程序之案件
    ，被告以外之人於審判外之陳述，除有其他不得做為證據之
    法定事由外，應認具有證據能力，合先敘明。
二、本件犯罪事實及證據，除證據部分補充「搜索扣押筆錄暨扣
    押物品目錄表（見偵查卷第29至31頁）」及被告楊樹根於本
    院準備程序及審理中之自白外，均引用如附件所示檢察官起
    訴書之記載。
三、核被告所為，係犯刑法第321條第1項第1款、第2款、第3款
    攜帶兇器毀壞門窗侵入住宅竊盜罪。　　
四、爰以行為人之責任為基礎，審酌被告本案攜帶扁釘拔破壞鐵
    門侵入住宅行竊之行為情節，所竊取財物之價值及造成告訴
    人曾智偉之損害程度，所竊取之財物業經發還告訴人，業據
    告訴人陳述在卷（見偵查卷第26頁），兼衡被告犯後始終坦
    承犯行之犯後態度，並參酌其國中畢業之智識程度，自述入
    監前從事保全業，月收入約新臺幣3萬6,000元，需扶養母親
    ，罹患高血壓、心臟衰竭之生活狀況等一切情狀，量處如主
    文所示之刑，以示懲儆。
五、末按犯罪所得已實際合法發還被害人者，不予宣告沒收或追
    徵，刑法第38條之1第5項定有明文。查本案被告所竊得之物
    業經發還告訴人，已如前述，依前揭規定自無庸諭知沒收。
    另扣案之扁釘拔1支，雖為被告本案犯罪所用之物，惟據被
    告供述其係於犯罪地點附近拾得等語（見偵查卷第148頁）
    ，且卷內並無積極證據足認該扣案扁釘拔1支確屬被告所有
    ，自無從為沒收之諭知，附此敘明。　　
據上論斷，應依刑事訴訟法第273條之1第1項、第299條第1項前
段、第310條之2、第454條第2項，刑法第321條第1項第1款、第2
款、第3款，刑法施行法第1條之1第1項，判決如主文。
本案經檢察官陳建宏提起公訴，檢察官謝雨青到庭執行職務。
中　　華　　民　　國　　111 　年　　8 　　月　　5 　　日
                    刑事第二十庭法  官    謝欣宓
上正本證明與原本無異。 
如不服本判決應於收受送達後20日內向本院提出上訴書狀，並應
敘述具體理由；其未敘述上訴理由者，應於上訴期間屆滿後20日
內向本院補提理由書（均須按他造當事人之人數附繕本）「切勿
逕送上級法院」。告訴人或被害人如對於本判決不服者，應具備
理由請求檢察官上訴，其上訴期間之計算係以檢察官收受判決正
本之日期為準。因疫情而遲誤不變期間，得向法院聲請回復原狀
。
                                書記官    朱俶伶　
中　　華　　民　　國　　111 　年　　8 　　月　　5 　　日
附錄本案論罪科刑法條
中華民國刑法第321條
犯前條第1項、第2項之罪而有下列情形之一者，處6月以上5年以
下有期徒刑，得併科50萬元以下罰金：
一、侵入住宅或有人居住之建築物、船艦或隱匿其內而犯之。
二、毀越門窗、牆垣或其他安全設備而犯之。
三、攜帶兇器而犯之。
四、結夥三人以上而犯之。
五、乘火災、水災或其他災害之際而犯之。
六、在車站、港埠、航空站或其他供水、陸、空公眾運輸之舟、
    車、航空機內而犯之。
前項之未遂犯罰之。
附件：
臺灣臺北地方檢察署檢察官起訴書
                                    111年度偵字第10728號
　　被　　　告　楊樹根　男　42歲（民國00年0月00日生）
　　　　　　　　　　　　住新北市○○區○○○0○0號
　　　　　　　　　　　　居桃園市○○區○○路000巷000號1樓
                        （另案在押）
　　　　　　　　　　　　國民身分證統一編號：Z000000000號
上列被告因竊盜案件，業經偵查終結，認應提起公訴，茲將犯罪
事實及證據並所犯法條分敘如下：
　　　　犯罪事實
一、楊樹根因缺錢花用，竟意圖為自己不法之所有，而基於竊盜
    之犯意，於民國111年2月16日晚間7時許，以扁釘拔破壞現
    場鐵門之方式，侵入曾智偉位於臺北市○○區○○路0段000巷00
    0號6樓之住處，並竊取屋內之舊手機3支、獎牌15面等物得
    逞。嗣曾智偉察覺上開住處遭竊而通報警方到場處理，並循
    線查悉上情。
二、案經曾智偉訴由臺北市政府警察局文山第一分局報告偵辦。
　　　　證據並所犯法條
一、證據清單及待證事實：
編號 證據名稱 待證事實 (一) 被告楊樹根於警詢及偵查中之供述 坦承全部犯罪事實。 (二) 同案被告盧方正於警詢及偵查中之供述 證明被告楊樹根於上開時、地，有至現場行竊之事實。 (三) 告訴人曾智偉於警詢之指訴 證明全部犯罪事實。 (四) 附近監視器錄影畫面翻拍照片、案發現場及贓物照片、扣案扁釘拔及被告遺留在現場之個人證件及財物 佐證全部犯罪事實。 
二、核被告楊樹根所為，均係犯刑法第321條第1項第1款、第2款
    、第3款攜帶兇器毀壞門扇侵入住宅竊盜嫌。
三、依刑事訴訟法第251條第1項提起公訴。
　　此　致
臺灣臺北地方法院
中　　華　　民　　國　 111　　年　　4 　　月　　29　　日
　　　　　　　　　　　　　檢　察　官      陳 建 宏
本件正本證明與原本無異
中　　華　　民　　國　 111　　年　　5 　　月　　16　　日
　　　　　　　　　　　    書　記　官      張 華 玲
附錄本案所犯法條
中華民國刑法第320條
意圖為自己或第三人不法之所有，而竊取他人之動產者，為竊盜
罪，處 5 年以下有期徒刑、拘役或 50 萬元以下罰金。
意圖為自己或第三人不法之利益，而竊佔他人之不動產者，依前
項之規定處斷。
前二項之未遂犯罰之。
中華民國刑法第321條
犯前條第 1 項、第 2 項之罪而有下列情形之一者，處 6 月以
上 5 年以下有期徒刑，得併科 50 萬元以下罰金：
一、侵入住宅或有人居住之建築物、船艦或隱匿其內而犯之。
二、毀越門窗、牆垣或其他安全設備而犯之。
三、攜帶兇器而犯之。
四、結夥三人以上而犯之。
五、乘火災、水災或其他災害之際而犯之。
六、在車站、港埠、航空站或其他供水、陸、空公眾運輸之舟、
    車、航空機內而犯之。
前項之未遂犯罰之。